Inventaris van het Archief van de Familie Boissevain en Aanverwante Families
Stadsarchief Amsterdam
- FAMILIE BOISSEVAIN, 1
  - GUSTAAF ADOLPH LUCAS (1894-1980) X CONSTANCE JOANNA TESTAS (1895-1968), 1.70; Boissevain, G.A. (Gustaaf Adolph, 1894-1980); Testas, C.J. (Constance Joanna, 1895-1968)
    - Stukken betreffende geboorte en huwelijk van Gustaaf en Constance, 1894 - 1926; 809; 1 omslag
    - Stukken afkomstig van Gustaaf. 1946-1950, 1973, 810; 1 omslag
    - Stukken betreffende een graf op Zorgvlied, 1884 - 1954; 811; 1 omslag
    - Door Constance ontvangen stukken in aanloop naar het huwelijk, 1919; 1302; 1 omslag
    - Huwelijksfoto van Gustaaf en Constance op karton, 1919; 1303; 1 stuk
    - Door Gustaaf ontvangen gelukstelegram tijdens zijn reis, 1919; 1301; 1 stuk
    - Prentbriefkaarten van Hongkong, ca. 1919; 1299; 8 stukken
    - Dagbladen 'De Chinese Spectator' en 'The Hongkong Telegraph', 1919 - 1920; 1297; 3 stukken
    - Plakboek met ingeplakte brieven, menu's, reisgidsjes, hun trouwkaart, gedroogde bloemblaadjes, een zakdoekje en foto's betreffende zijn reis rondom de wereld en hun huwelijk te Hongkong, 1919 - 1920; VB; 1 deel en 2 stukken
      - Huwelijksfoto's, 1919; 1298; 2 stukken
      - Plakboek, 1919 - 1920; 1296; 1 deel
    - Menukaarten, met handtekeningen, ter gelegenheid van een diner ter ere van het bezoek van H.M. Tromp en Hertog Hendrik, de verjaardag van H.M. Koningin Wilhelmina en een St. Nicolaasfeest, 1919 - 1920; 1300; 3 stukken
  - CORNELIA (1893-1990) X DENIS MESRITZ (1879-1951), 1.71; Boissevain, C. (Cornelia, 1893-1990); Mesritz, Denis (1879-1951)
    - Brieven aan Cornelia, 1901 - 1962; 812; 1 omslag
    - Lijst van stukken door Cornelia aan het familiearchief overgedragen. Getypt., 1967; 813; 1 stuk
    - Foto's van Cornelia en haar kinderen, 1895 - 1925; 814; 1 omslag
    - Herdenkingsalbum over haar broer Jan en haar oom Walrave, met brieven en foto's over de periode 1895-1944, samengesteld door Cornelia, 1965; 815; 1 deel
  - JAN (1895-1945) X ADRIENNE MINETTE VAN LENNEP (1896-1965), 1.72; Boissevain, J. (Jan, 1895-1945); Lennep, A.M. van (Mies, 1896-1965)
    - Persoonlijk leven, 1.72.1
      - Correspondentie, 1.72.1.1
        - Brieven aan Jan, sinds 1917 ook aan Adrienne, 1908 - 1965; 816-819; 4 omslagen
          - 1908 - 1912, 816
          - 1913 - 1920, 817
          - 1921 - 1944, 818
          - 1945 - 1965, 819
        - Afschriften van verzonden brieven van Jan, 1925 - 1936; 820; 1 omslag
      - Personalia, 1.72.1.2
        - Rapportboekje van Jan, leerling 3-jarige HBS, 1908 - 1909; 821; 1 deeltje
        - Testament van Adrienne, 1917; 822; 1 stuk
        - Stukken betreffende het ontslag en de arrestatie van Jan, 1942; 823; 1 omslag
        - Stukken betreffende het verblijf van Jan in het concentratiekamp Vught, 1943 - 1944; 824; 1 omslag
        - Rapport van Adrienne aan de Stichting 1940-1945 over de gebeurtenissen in haar gezin 1941-1942 N.B. Blijkens begeleidende brief in 1956 aan haar teruggezonden, 825; 1 omslag
        - Rijvergunning voor Adrienne als lid van het Comité Nationale Feestrok, 1948; 826; 1 stuk
        - Agenda tevens dagboek van Adrienne. Met bijlagen, 1949; 827; 1 omslag
        - Rondzendbrieven van Adrienne op reis naar Amerika. Gestencild, 1956 - 1957; 828; 1 omslag
        - Rondzendbrieven van Adrienne op reis naar Nieuw Zeeland. Gestencild, 1961 - 1962; 829; 1 omslag
      - Financiën en eigendommen, 1.72.1.3
        - Aangiftebiljet voor de vermogensbelasting 1922/1923 voor Jan te Schiedam, met daarop een kindertekening, 830; 1 stuk
        - Stukken betreffende een een graf op de begraafplaats Westerveld, in 1923 door Jan gekocht, 1957 - 1964; 831; 1 omslag
        - Stukken betreffende het huis Keizersgracht 484, gekocht in 1923 door de Financieringsmaatschappij voor Handelsbelangen waarvan Jan directeur was. Afschriften, 1686 - 1962; 832; 1 omslag
        - Stukken betreffende de NV 'Begraafplaats Den en Rust' te Bilthoven waarvan Jan een der oprichters was. 1936, 1956, 1962, 833; 1 omslag
        - Stukken betreffende een octrooi voor stereoscopische beelden voor Jan, G.H.C. Vonck en A.J. Keyzer, 1936 - 1940; 834; 1 omslag
        - Stukken betreffende huizen gebouwd volgens het 'Bouwsysteem Klyn', waarvan Jan het octrooi bezat en waarvoor door huizenbouwers licentiegelden moesten worden betaald, 1948 - 1952; 835; 1 omslag
    - Openbaar leven, 1.72.2
      - Bestuurslid van het familieverband der Boissevains, 1.72.2.1
        - Correspondentie van Jan, sinds 1934 penningmeester van het verband, over de familie, 1932 - 1939; 836; 1 omslag
        - Correspondentie van Jan als bestuurslid van het verband met M.G.de Boer en H.J. Wijdeveld, 1937 - 1941; 837; 1 omslag
        - Financiële correspondentie van Jan als penningmeester, 1933 - 1942; 838; 1 pak
        - Balans, resultaatrekening en rekening-courant van het verband, 1933 - 1942; 839; 1 omslag
        - Lijst van leden van het verband en de hoogte van hun contributie, 1933 - 1939; 840; 1 omslag
    - Ingekomen publikaties en verzamelde stukken, 1.72.3
      - Geslachtslijst der familie Boissevain opgesteld met medewerking van D.G. van Epen. Gedrukt. Met aanvullingen tot 1930 N.B. Aan Jan geschonken door zijn oom Matthijs op zijn 21e verjaardag, 1904; 841; 1 deel
      - Toegangsbewijs voor de provinciale duinen te Heemskerk voor Jan en zijn gezin, 1927; 842; 1 stuk
      - Teksten van redevoeringen, foto's bij de begrafenis van Hannie Schaft op de Eerebegraafplaats op 27 november 1945 en achterin een lijst van begravenen. Gedrukt, 843; 1 deeltje
      - The Myth that threatens America. Gedrukt, 1945; 844; 1 deel
      - Bazuinen klinken in 't verschiet, gedicht door C. Rijnsdorp. Gedrukt, 1945; 845; 1 deel
      - Welkomstoespraak van Koningin Wilhelmina. Gedrukt N.B. Bij een audientie van oorlogsslachtoffers aan Adrienne aangeboden, 1946; 846; 1 deel
      - Two Queens. New York. Gedrukt, 1948; 847; 1 deel
      - Fotoalbum aan Adrienne op haar verjaardag aangeboden, 1954; 848; 1 deel
      - Artikel in de Haagse Post van 1 mei 1965 over het gezin Boissevain-van Lennep in de Tweede Wereldoorlog. Gedrukt. In vijfvoud, 849; 1 omslag
    - Fotoalbums en foto's, 1.72.4
      - Album van Adrienne tijdens een verpleegstersopleiding, 1913; 850; 1 deeltje
      - Fotoalbums en foto's van het gezin, 1917 - 1930; 851-857; 4 delen en 3 omslagen
        - 1917 - 1919, 851; 1 omslag
        - 1920 - 1922, 852
        - Losse foto's uit inv. nr. 852, 853; 1 omslag
        - 1927, 854; 1 omslag
        - N.B. Foto's z.j., 855
        - Over een verblijf in Zwitserland, ca. 1930; 856
        - ca. 1930, 857
      - Foto's van Jan, Adrienne en hun kinderen op verschillende leeftijden, 1900 - 1965; 858-859; 2 omslagen
        - 1900 - 1965, 858
        - ca. 1920 - 1950, 859
      - Foto's van Adrienne en een vrouw te Göteborg en Amsterdam, ca. 1946; 860; 2 stukken
    - Overlijden en regeling nalatenschap, 1.72.5
      - Uitreksel uit het bevolkingsregister van Amsterdam betreffende het overlijden van Jan te Buchenwald. In viervoud, 1945; 861; 1 omslag
      - 'Adressen van kennissen van Jan Boissevain'. Lijst van personen en hun adressen per plaats geordend, 1945; 862; 1 omslag
      - Akte van scheiding van de nalatenschap van Jan en zijn zoons Jan Karel en Gideon Willem. Concept, 1950; 863; 1 stuk
      - Stukken betreffende het overlijden en de begrafenis van Adrienne, 1965; 864; 1 omslag
      - Brieven aan de familie bij het overlijden van Adrienne, 1965; 865; 1 omslag
      - Stukken betreffende de afwikkeling van de nalatenschap van Adrienne, 1965 - 1967; 866; 1 omslag
    - Diversen, 1.72.6
      - Vrij! door P. de Zeeuw. Gedrukt N.B. Eigendom van Jeanne van Dijk die dienstbode bij Adrienne was, 1945; 867; 1 deel
  - GIDEON WALRAVE (1897-1985) X 1 DAISY EVE RAY (1894-1977), X 2 MARIA SOLOVIEFF (1922-1977), 1.73; Boissevain, G.W. (Gideon Walrave, 1897-1985)
    - Brieven aan Gideon, 1906 - 1918; 868; 1 omslag
    - Foto's van en berichten over Gideon als gezant in Chili, Israël en op Cuba, 1934 - 1962; 869; 1 omslag
    - Fotoalbum van Gideon, ca. 1936 - 1939; 870; 1 deel
    - Foto van Gideon, ca. 1920; 871; 1 stuk
    - Guide du Yachtsman en Mediterrannee, zeer waarschijnlijk afkomstig van Gideon. Gedrukt, 1957 - 1959; 872; 1 omslag
  - WILLEM HENDRIK WARNSINCK (1899-1923), 1.74; Warnsinck, Willem Hendrik (20e eeuw)
    - Brieven aan Willem, 1908; 873; 2 stukken
    - Brief aan Denis Mesritz bij zijn huwelijk met Cornelia. Concepten, 1917; 874; 2 stukken
    - Foto van Willem en Maurits van Hall, 1921; 875; 1 stuk
    - In memoriam Willem Hendrik Boissevain. Gedrukt, 1923; 876; 1 deeltje
  - HELENA ANNA (1904-1938) X JEAN MARIE CHARLES EDOUARD LE RÜTTE (1895-1975), 1.75; Boissevain, H.A. (Helena Anna, 1904-1938)
    - Brieven aan Helena. 1904, 1922, 877; 2 stukken
  - JAN GÉDÉON JÉRÉMIE (1901-1988) X 1 ROBBERTA BREITENSTEIN (1903-1988), X 2 ANNE AFTON WEISEL (1912-1931), X 3 EDITH GREENOUGH (1895-1960), 1.76; Afton Weisel, A. (Anne, 1912-1931); Boissevain, J.G.J. (Jan Gédéon Jérémie, 1901-1988); Greenough, E. (Edith, 1895-1960)
    - De bezetting van Port Arthur. Programma van het toneelstuk bij de ondertrouw van Jan en Anne. Gedrukt, 1930; 878; 1 stuk
    - Krantenartikel betreffende het huwelijk van Jan en Edith, 1933; 879; 1 stuk
  - HARRY (1903-1976) X ANNA CATHARINA VAN HEEK (1902-1965), 1.77; Boissevain, H. (Harry, 1903-1976)
    - Artikelen door Harry in Het Parool en de Christian Science Monitor. Gedrukt, 1946 - 1947; 880; 2 stukken
  - MATTHIJS GIDEON JAN (1916-) X HELEN RICHMOND FISK (1919-1979), 1.78; Boissevain, M.G.J. (Matthijs Gideon Jan, 1916-...)
    - Bewijs van inschrijving voor de militaire dienst voor Matthijs, 1935; 881; 1 stuk
  - MARIE RENEÉ (1922-) X JAN WILLEM TUININGA (1911-1988), 1.79; Boissevain, M.R. (Marie Renée, 1922-...)
    - Artikel van Marie in de Christian Science Monitor. Gedrukt, 1945; 882; 1 stuk
  - ROBERT LUCAS (1895-1945) X HELENA SUZANNA VAN TIENHOVEN (1900-), 1.80; Boissevain, R.L. (Robert Lucas, 1895-1945); Tienhoven, Helena Suzannna van (1900-...)
    - 'De plezierboot'. Artikel in Het Algemeen Handelsblad over een boottocht voor kinderen naar Urk onder leiding van Robert en Helena. Gedrukt, 1933; 883; 1 stuk
  - OLGA EMILY (1902-1993) X HERMAN JOSUA VAN LENNEP (1899-1979), 1.81; Boissevain, O.E. (Olga Emily, 1899-1979); Lennep, Herman Josua van (1899-1979)
    - Brieven aan Olga en Herman, 1968; 884; 2 stukken
  - DANIEL LOUIS GIDEON (1909-), 1.82; Boissevain, D.L.G. (Daniël Louis Gideon, 1909-...)
    - Overlijdensbericht van Gideon Marie Boissevain gericht aan zijn kleinzoon Daniel. Gedrukt, 1925; 885; 1 stuk
    - Correspondentie van Daniel met- en documentatie over het stadje Boissevain in Canada. 1932, 1945-1977, 886; 1 omslag
    - Lijst van archiefstukken in 1991 aan het familiearchief overgedragen, 887; 1 stuk
  - CHARLES FRANÇOIS (1921-) X GHISLAINE BERTHE HENRIETTE MARIE BAEKERS (1924-), 1.83; Baekers, G.B.H.M. (Ghislaine, 1924-...); Boissevain, C.F. (Charles François, 1921-...)
    - Stukken afkomstig van Charles, verbindingsofficier bij de repatriëringsdienst in Duitsland, 1944 - 1946; 888; 1 pak
    - Kroniek der belangrijkste gebeurtenissen in Nederland. Informatieblad voor Nederlandse verbindingsofficieren. Gedrukt, 1945 - 1946; 889; 1 omslag
    - 'Aantreden'. Maandblad van de Vereniging voor Ex-politieke gevangenen. Gedrukt, 1964 - 1965; 890; 1 omslag
  - JAN KAREL (1920-1943), 1.84; Boissevain, J.K. (Jan Karel, 1920-1943)
    - Stukken van en betreffende Jan Karel, 1920 - 1939; 891; 1 omslag
    - Stukken betreffende de executie van Jan en zijn broer Gideon. 1943, 1993, 892; 1 omslag
  - GIDEON WILLEM (1921-1943), 1.85; Boissevain, G.W. (Gideon Willem, 1921-1943)
    - Brieven aan-, foto, schoolschrift en schoolboek van Gideon, 1927 - 1943; 893; 1 omslag
    - Stukken betreffende het studentenverzet, 1943; 894; 1 omslag
  - FRANÇOIS JOAN DANIËL (1922-1981) X ANNEMARIE OTTILIE TIJSSEN (1917-), 1.86; Boissevain, F.J.D. (François Joan Daniël, 1922-1981); Tijssen, Annemarie Ottilie (1917-)
    - Persoonlijk leven, 1.86.1
      - Correspondentie, 1.86.1.1
        - Brieven aan Frans, sinds 1946 ook aan Annemarie, 1931 - 1981; 895-896; 2 omslagen
          - 1931, 1941-1950, 895
          - 1951 - 1981, 896
        - Correspondentie van Frans, alfabetisch op afzender, 1944 - 1952; 897
      - Personalia, 1.86.1.2
        - Stamboom en concept-stamboom van Annemarie Tijssen, 898; 2 stukken
        - Programma van de huwelijksinzegening van Frans en Annemarie, 1946; 899; 1 stuk
        - Rijbewijs van Frans. Met bijlagen, 1954; 900; 1 omslag
      - Financiën en eigendommen, 1.86.1.3
        - Overzicht van het gebruik van gas, water, elektriciteit en kolen, 1950 - 1953; 901; 1 omslag
        - Stukken betreffende de champignonkwekerij Mycol B.V., 1953; 902; 1 omslag
      - Pennevruchten, 1.86.1.4
        - Oorlogsherinneringen van een verzetsstrijder en zijn vriendin Mirjam, waarschijnlijk door Frans. Getypt, 903; 1 stuk
    - Ingekomen publikaties en verzamelde stukken, 1.86.2
      - Familieberichten, verzameld door Frans. 1941, 1950-1980, 904; 1 omslag
      - Krantenartikelen en publikaties betreffende de Tweede Wereldoorlog. 1945, 1950, 1957, 1970-1979, 905; 1 omslag
      - Brochures over de Eerebegraafplaats te Overveen. 1945, 1957, 1959, 906; 1 omslag
      - Rekeningen, circulaires, visitekaartjes, notities en formulieren. 1947-1953, 1963-1976 en z.j., 907; 1 omslag
      - 'SMN Nieuws', personeelsorgaan van de Stoomvaart Maatschappij Nederland, met artikel over Jan Boissevain N.B. Gezonden aan Frans, 1954; 908; 1 stuk
    - Fotoalbums en foto's, 1.86.3
      - Fotoalbums van Frans, 1930 - 1950; 909-910; 2 delen
        - ca. 1930 - 1940, 909
        - 1946 - 1950, 910
      - Fotoalbum betreffende het huwelijk van Frans en Annemarie, 1947; 911; 1 deel
      - Fotoalbum van het gezin, 1950 - 1958; 912; 1 deel
      - Fotoalbum van het gezin, ca. 1957 - 1960; 913; 1 deel
      - Fotoalbum betreffende een reis naar Zwitserland door Frans en Annemarie, 1956; 914; 1 deel
      - Fotoalbum met opschrift 'Watersport', 1962; 915; 1 deel
      - Foto's van Frans en gezin, 1927 - 1955; 916; 1 omslag
      - Röntgenfoto's van een been van Frans, 1949; 917; 2 stukken
  - ANNA MARIA (1925-) X BERNT LUDOLF SWEDER FERNAND VAN ASBECK (1922-), 1.87; Asbeck, B.L.S.F. van (Bernt Ludolf Sweder Fernand, 1922-...); Boissevain, A.M. (Annemie, 1925-...)
    - Brieven aan Annemie met distributiestamkaart, tekeningen van het frontverloop en foto's. 1925-1949, 1957, 918; 1 omslag
    - Foto's van Annemie en Sylvia, 1944; 919; 1 omslag
  - SYLVIA (1926-) X HUGO DE GROOT (1922-), 1.88; Boissevain, S. (Sylvia, 1926-...); Groot, H. de (Hugo, 1922-2010)
    - Brieven aan Sylvia met distributiestamkaart en foto's. 1943- 1945, 1972, 920; 1 omslag
    - Een halve eeuw muziek. Een greep uit de composities van Hugo (Antonius W.M.) de Groot, schoonvader van Sylvia. Gedrukt, 1962; 921; 1 deel
- AANVERWANTE FAMILIES, 2
  - RETEMEYER N.B. Zie ook archief 647 inv. nrs. 493-499, 2.1
  - GOTTLIEB JOHAN ARNOLD RETEMEYER (1750-1796) X MARIA VAN WYCK (1750-1831), 2.2; Retemeyer, Gottlieb Johan Arnold en Maria van Wyck
    - Minuten van uitgaande brieven van Retemeyer en Soonen. 1790, 1796, 922; 1 omslag
    - Aantekening van Gottlieb over de geboorte van zijn kinderen in 1776 en 1781, ca. 1790; 923; 1 stuk
    - Handtekening op perkament van Gottlieb voor de firma Retemeyer en Comp., 1795; 924; 1 stuk
    - Brief van Maria aan Johan Georg Hollzecker. Concept, 1796; 925; 1 stuk
    - Dagboek van Gottlieb, 1 Jan 1796 - 31 Mrt 1796; 926; 1 stuk
    - Stukken betreffende het overlijden en de begrafenis van Gottlieb, 1796; 927; 1 omslag
    - Aantekening van Maria van Wyck over het begraven van haar grootouders in 1724 en 1748. 18e eeuw, 928; 1 stuk
  - OVERIGE LEDEN VAN DE FAMILIE RETEMEYER, 2.3; Retemeyer, familie
    - Gedicht bij het huwelijk van Mijnhart Retemeyer en Maria Catharina Dinant. Afschrift, 1835, 1760; 929; 1 stuk
    - Brief aan de heer Retemeyer met de huwelijksaankondiging van Johannes Enschede en Johanna Elisabeth Waring, 1783; 930; 1 stuk
    - Circulaire betreffende het overlijden van Renata Magdalena Arnoldina Retemeyer. Gedrukt, 1800; 931; 1 stuk
    - Circulaire betreffende het overlijden van E.C. Overbroek, behuwdvader van M.J. Retemeyer, te Demary. Gedrukt, 1814; 932; 1 stuk
    - Stukken betreffende de afwikkeling van de nalatenschap van M.J. Retemeyer, 1824 - 1854; 933; 1 omslag
    - Circulaires betreffende het overlijden van George C. Focke en zijn echtgenote Maria Elisabeth Retemeyer. Gedrukt, 1826 - 1827; 934; 2 stukken
    - Akte van schuldbekentenis wegens vier wisselbrieven van M.J. Retemeyer te Demary aan C.W. Hofstede, 1828; 935; 1 stuk
    - Circulaire betreffende het overlijden van Johann H.C. Retemeyer. Gedrukt, 1830; 936; 1 stuk
    - Verslag uit Le Journal des Debats van 25 juni 1840 over het ongeluk en het overlijden van Mijnhart Retemeyer. Extract. 19e eeuw, 937; 1 stuk
  - VAN WIJCK, 2.4; Wijck, familie Van
    - Testament van Claertgen Jans Drosten, waarvan Jannichje Cornelis echtgenote van D.J. van Wijck universeel erfgenaam is. Met transcriptie en samenvatting 1658. (20e eeuw), 938; 1 charter en 2 stukken
    - Aantekeningen van Johan van Wijck over geboorten, huwelijken en overlijdens in de familie in de periode 1696-1704. Met transcriptie. 1704. (20e eeuw) N.B. Gepubliceerd in De Nederlandsche Leeuw in mei 1922, 939; 2 stukken
    - Stukken betreffende de grafkelders van de familie in de Jacobikerk te Utrecht. Met transcriptie. 1693, 1740. (20e eeuw), 940; 1 omslag
    - Gedicht bij het huwelijk van Johan van Wijck en Margaretha van Poolsum te Utrecht. Gedrukt, 1696; 941; 1 stuk
    - Octrooi van het hof van Utrecht aan Johan van Wijck en Margaretha van Poolsum om vrij over hun goederen te beschikken. Met transcriptie. 1696, (20e eeuw)., 942; 1 charter en 1 stuk
    - Octrooi van de Staten van Utrecht aan Elisabeth van Wijck om vrij over haar goederen te beschikken, 1715; 943; 1 charter
    - Octrooi van de Staten van Utrecht aan Antonetta Sara van Wijck om vrij over haar goederen te beschikken, 1744; 944; 1 charter
    - Brieven aan Jan van Wijck met uitnodigingen voor dopen, huwelijken en begrafenissen, 1754 - 1788; 945; 1 omslag
    - Brief aan E.W. Musquetier betreffende het voorgenomen huwelijk van Johannes van Wijck en Cornelia Elisabeth Roodesteyn. Gedrukt, 1772; 946; 1 stuk
    - Brieven aan Maria en Sara E. van Wijck met uitnodigingen voor huwelijken en begrafenissen, 1772 - 1791; 947; 1 omslag
    - Brief aan Jan van Wijck van zijn neef A.W. Musquetier uit Suriname, 1777; 948; 1 stuk
    - Brief aan Johanna M. Musquetier met uitnodiging voor de begrafenis van J. van Wijck, 1789; 949; 1 stuk
    - Bekendmaking van de openbare verkoop van de boedel van Cornelia E. Roodesteyn, weduwe van J. van Wijck. Gedrukt, 1790; 950; 1 stuk
    - Akte van transport van een 'keldergrafstede' in de Hogelandse kerk te Leiden aan Margaretha J. en Sara E. van Wijck, 1791; 951; 1 stuk
    - Circulaires betreffende het overlijden van Margaretha J. van Wyck. Gedrukt, 1802; 952; 2 stukken
  - MUSQUETIER, 2.5; Musquetier, familie
    - Aantekeningen over geboorten, huwelijken en overlijdens in de familie in de jaren 1647-1773. Met transcriptie. (20e eeuw) N.B. Gepubliceerd in De Nederlandsche Leeuw in juni 1922, 953; 2 stukken
    - Aantekeningen van Johannes Musquetier en anderen over geboorten, huwelijken en overlijdens in zijn familie N.B. Gepubliceerd in De Nederlandsche Leeuw in juni 1922, 1672 - 1750; 954; 1 katern
    - Circulaire betreffende het overlijden van Johanna Maria Musquetier. Gedrukt, 1791; 955; 1 stuk
  - VAN POOLSUM, 2.6; Poolsum, familie Van
    - Aantekeningen van Dirck Jurriaansz van Poolsum met familiegegevens over de jaren 1636-1678. Met transcriptie. (20e eeuw). N.B. Gepubliceerd in De Nederlandsche Leeuw in mei 1922, 956; 2 stukken
    - Genealogische aantekeningen van de families van Poolsum, van Wijck en Musquetier N.B. Gedeeltelijk gepubliceerd in De Nederlansche Leeuw in mei 1922, 1636 - 1739; 957; 1 deeltje
    - Aantekeningen van Willemina van Velsen en Dirk Jurriaansz aan Poolsum met familiegegevens over de jaren 1645-1708. Met transcriptie. (20e eeuw). N.B. Gepubliceerd in De Nederlansche Leeuw in mei 1922, 958; 2 stukken
    - Gedicht bij het huwelijk van Jurriaan van Poolsum en Willemijna van Velsen te Utrecht. Gedrukt, 1666; 959; 1 stuk
    - Gedicht bij het huwelijk van Willem van Poolsum en Catharina Oortman. Gedrukt, 1698; 960; 1 stuk
    - Gedicht bij de inhuldiging van Christoffel Dinant en Henrina van Poolsum als heer en vrouwe van Dalem. Gedrukt, 1720; 961; 1 stuk
    - Nieuwjaarswens van Johanna van Poolsum voor haar tantes, 1740; 962; 1 stuk
    - Gedichten bij de gouden bruiloft van Hendrik Versteeg en Willemina van Poolsum. Gedrukt, 1769; 963; 1 deeltje
    - Gedichten bij het 25-jarig huwelijk van Hendrik Dronsberg en Christina Dinant. Gedrukt. Met aantekeningen van Barthold Boissevain. 1782, 1965, 964; 2 stukken
  - KLIJN, 2.7; Klijn, Hendrik Harmen en Christina Maria Schenkhuysen
    - HENDRIK HARMEN KLIJN (1773-1856) X CHRISTINA MARIA SCHENKHUYSEN (1774-1825), 2.7.1
      - Persoonlijk leven, 2.7.1.1
        - Correspondentie, 2.7.1.1.1
          - Brieven aan- en gedichten voor Hendrik, 1812 - 1836; 965; 1 omslag
          - Gedicht van W.H. Warnsinck voor Hendrik bij het huwelijk van zijn dochter Anthoinetta met G.J. Boissevain, 1816; 966; 1 stuk
          - Brieven van Hendrik aan Jeronimo de Vries. Met notitie. 1817, 1820, 1877 N.B. Terug in archief geplaatst, 967; 1 omslag
          - Correspondentie met A. Mol-Diersen, 1822 - 1831; 968; 1 omslag
          - Brieven van Hendrik aan verschillende personen. Concepten, 1824 - 1831; 969; 1 omslag
          - Brieven aan Hendrik van zijn schoonzoon Gideon en zijn kleinzoons Walrave en Daniël Boissevain. 1842, 1849-1854, 970; 1 omslag
        - Pennevruchten, 2.7.1.1.2
          - Gedichten, toneelstuk en muziek op tekst van Hendrik, 1815 - 1855; 971; 1 omslag
          - Montigni. Treurspel door Hendrik. Met voorrede, 1816 - 1820; 972; 1 deel
          - Gedicht van Hendrik voor Jeronimo de Vries. Gedrukt, 1818; 973; 1 stuk
          - Montigni. Treurspel door Hendrik. Gedrukt, 1822; 974; 1 deel
          - Verslag van Hendrik van zijn reis door Duitsland en Zwitserland, 1826; 975; 1 omslag
      - Ingekomen publikaties en verzamelde stukken, 2.7.1.2
        - Nagelaten en verspreide gedichten en redevoeringen van H.H. Klijn. Gedrukt, 1856; 976; 1 deel
        - Portret van Hendrik. 19e eeuw, 977; 1 stuk
  - VAN HEUKELOM, 2.8
    - WALRAVE VAN HEUKELOM (1775-1853) X 1 JOANNA DE CLERCQ (1778-1810), X 2 LOUISE VICTOIRE GALES (1774-1838), 2.8.1; Heukelom, Walrave van; Joanna de Clercq en Louise Victoire Gales
      - Uittreksel uit het trouwregister van Amsterdam betreffende het huwelijk van Walrave en Louise, 1812; 978; 1 stuk
      - Gedichten bij huwelijken van leden van de familie van Heukelom, 1830 - 1865; 979; 1 omslag
      - Gedichten op 'Leeuw en Hooft', buitenplaats van de familie te Heemstede. 1837 en z.j., 980; 1 omslag
      - Gedichten voor Walrave en Louise, 1837 - 1852; 981; 1 omslag
      - Circulaire betreffende de begrafenis van Louise. Gedrukt, 1838; 982; 1 stuk
      - Exemplaar van de Haarlemsche Courant met overlijdensadvertentie van Walrave, 1853; 983; 1 stuk
      - Dagboekaantekeningen van Gideon J. Boissevain als executeur-testamentair van Walrave van Heukelom, 1853 - 1855; 984; 1 deel
      - Kasboek van inkomsten uit de nalatenschap van Walrave van Heukelom. Met bijlagen, 1853 - 1874; 985; 1 omslag
    - JACOBA CATHARINA VAN HEUKELOM (1809-1883) X FREDERIK HENDRIK VAN NOTTEN (1798-1856), 2.8.2; Heukelom, J.C. van (Jacoba Catharina); Notten, F.H. van (Frederik Hendrik)